【裁判字號】    88,易,100
【裁判日期】    890727
【裁判案由】    竊盜
【裁判全文】
臺灣澎湖地方法院刑事判決                          八十八年度易字第一００號
    公  訴  人  臺灣澎湖地方法院檢察署檢察官
    被      告  乙○○
右列被告因竊盜案件，經檢察官提起公訴（八十八年度偵字第六五號），本院判決如
左：
    主  文
乙○○連續竊盜，處有期徒刑肆月。
    事  實
一、乙○○於民國八十五年十二月上旬，向馬公市○○○段第一一九二地號、第一一
    九三地號之土地所有權人甲○○、陳世炯，以新台幣（下同）二十萬元之代價，
    買受上開二地號土地之土石採取權後，見上開二地號間坐落有前曾遭挖掘之未經
    登記之公有土地（前遭挖掘面積計達０、０三四三公頃，深度計達三公尺），竟
    基於意圖為自己不法所有之概括犯意，自同年十二月十日起，連續在前揭未登記
    之公有土地上，同範圍盜採上開未登記之公有土地之土石，深度計達一公尺。嗣
    於八十七年九月間，澎湖縣政府清查未登記土地所有權歸屬時，發覺有異，始悉
    上情。
二、案經澎湖縣政府警察局馬公分局報請臺灣澎湖地方法院檢察署檢察官偵查起訴。
    理  由
一、訊據被告乙○○固坦承有挖採該未登記公有地土石之事實，惟矢口否認有何竊盜
    犯行，辯稱：伊僅係按前手挖掘土石的範圍繼續挖深云云。經查：右揭犯罪事實
    ，有勘驗筆錄、土地複丈成果圖、澎湖縣政府函、現場照片二幀附卷足稽。被告
    雖矢口否認有竊盜犯行，惟其於偵查中已坦承：知道所購買採石權之二地號土地
    間，有公有地（見偵訊筆錄第二十二頁反面）等語，被告既明知其購買採石權之
    土地並未包括公有地，又擅自在公有地挖掘土石，顯有為自己不法所有之意圖。
    被告所辯，無非事後卸責之詞，不足採信。綜上所述，被告確有連續盜採公有地
    土石之犯行，本案事證明確，被告犯行堪予認定。
二、核被告乙○○所為，係犯刑法第三百二十條第一項普通竊盜罪。被告先後多次犯
    行，時間緊接，方法相同，所犯係構成要件相同之罪，顯係基於概括犯意為之，
    ，為連續犯，應依刑法第五十六條之規定論以一罪，並加重其刑。爰審酌被告為
    一己之私，破壞自然資源，影響水土保持，戕害生態保育，及其盜挖之範圍、犯
    後之態度等一切情狀，量處如主文所示之刑，以示懲儆。
據上論斷，應依刑事訴訟法第二百九十九條第一項前段，刑法第五十六條、第三百二
十條第一項，罰金罰鍰提高標準條例第一條前段，判決如主文。
本案經檢察官廖江憲到庭執行職務。
中    華    民    國      八十九      年      七      月     二十七     日
                              臺 灣 澎 湖 地 方 法 院 刑 事 庭
                                    法    官  李     宛     玲
右正本證明與原本無異。
如不服本判決，應於判決送達後十日內，向本院提出上訴狀（須附繕本）。
中    華    民    國      八十九      年      七      月     二十八     日
                                    書 記 官  劉     竹     苞
附錄本判決論罪之法條：
刑法第三百二十條第一項：
意圖為自己不法之所有或第三人不法之所有，而竊取他人之動產者，為竊盜罪，處五
年以下有期徒刑、拘役或五百元以下罰金。


司法院資訊處製作；財團法人民間司法改革基金會備份。
